臺灣雲林地方法院刑事判決　　　　　　　 99年度訴字第853號
公　訴　人　臺灣雲林地方法院檢察署檢察官
被　　　告　莊元碩
　　　　　　　　 （另案於法務部矯正署雲林第二監獄執行）
　指定辯護人　本院公設辯護人許俊雄
上列被告因違反毒品危害防制條例案件，經檢察官提起公訴（99
年度偵字第5353號、99年度偵字第5791號），本院判決如下：
    主    文
莊元碩販賣第二級毒品，累犯，處有期徒刑參年拾月，未扣案之
販賣毒品所得新臺幣壹仟元沒收之，如全部或一部不能沒收時，
以其財產抵償之。又販賣第二級毒品，累犯，處有期徒刑參年柒
月，未扣案之廠牌NOKIA 之行動電話壹支（內含搭配門號000
0000000號SIM 卡壹枚）沒收之，如全部或一部不能沒收
時，追徵其價額；未扣案之販賣毒品所得新臺幣參佰元沒收之，
如全部或一部不能沒收時，以其財產抵償之。又販賣第二級毒品
，累犯，處有期徒刑參年拾月，未扣案之廠牌NOKIA 之行動電話
壹支（內含搭配門號0000000000號SIM 卡壹枚）沒收
之，如全部或一部不能沒收時，追徵其價額；未扣案之販賣毒品
所得新臺幣壹仟元沒收之，如全部或一部不能沒收時，以其財產
抵償之。應執行有期徒刑肆年捌月，未扣案之廠牌NOKIA 之行動
電話壹支（內含搭配門號0000000000號SIM 卡壹枚）
沒收之，如全部或一部不能沒收時，追徵其價額；未扣案之販賣
毒品所得新臺幣貳仟參佰元沒收之，如全部或一部不能沒收時，
以其財產抵償之。
    犯罪事實及理由
壹、犯罪事實
    莊元碩（綽號為阿明、明仔、碩ㄟ）前因施用毒品案件，經
    觀察、勒戒後，因無繼續施用毒品傾向，於民國94年12月30
    日釋放，並由臺灣雲林地方法院檢察署檢察官於同日以94年
    度毒偵字第1667、1802號為不起訴處分確定。又因竊盜案件
    ，經臺灣高等法院臺南分院以95年度上易字第449 號判決判
    處有期徒刑1 年2 月確定，經減刑為有期徒刑7 月，於96年
    7 月8 日縮刑期滿執行完畢。再因毒品案件，分別經本院以
    99 年 度六簡字第27號判決判處有期徒刑5 月，及以99年度
    六簡字第234 號判決判處有期徒刑5 月。詎莊元碩仍無以戒
    除毒癮，其明知甲基安非他命為毒品危害防制條例第2 條第
    2 項第2 款所規定之第二級毒品，依法不得販賣，竟為圖換
    取免費毒品施用營利意圖，以其所有之門號0000000000號、
    廠牌為NOKI A之行動電話，以及向他人借用之門號00000000
    00號、廠牌為MOTOROLA之行動電話（均未扣案）作為販賣甲
    基安非他命之聯絡工具，分別於下述之時間、地點，販賣甲
    基安非他命予蔡明昆、李幸珍：
一、莊元碩於99年2 月18日持用門號0000000000號之行動電話與
    蔡明昆使用門號0000000000號之行動電話聯絡後（通話內容
    如附表編號1 ），於同日稍後在雲林縣林內鄉淵明國中附近
    之「葡萄藤」網咖外，販賣價值新臺幣（下同）1,000 元之
    甲基安非他命予蔡明昆而完成交易。
二、莊元碩於99年3 月21日使用門號0000000000號之行動電話與
    李幸珍使用門號0000000000號之行動電話聯絡後（通話內容
    如附表編號2 ），於同年3 月22日下午1 至3 時間某時，在
    雲林縣西螺鎮鹿場里鹿場50號李幸珍住處，販賣價值300 元
    之甲基安非他命予李幸珍而完成交易。
三、莊元碩於99年5 月4 日使用門號0000000000號之行動電話與
    李幸珍使用門號0000000000號之行動電話聯絡後（通話內容
    如附表編號3 ），於同年5 月6 日或7 日下午1 時許先前往
    雲林縣西螺鎮鹿場里鹿場50號李幸珍住處，向李幸珍收取10
    00元後，旋即出外拿取甲基安非他命，在同日下午2 至3 時
    許，返回李幸珍住處，將價值1,000 元之甲基安非他命交付
    李幸珍而完成交易。
貳、認定犯罪事實所憑之證據及理由
一、程序部分（證據能力之認定）：
(一)、被告以外之人於審判外之陳述，雖不符刑事訴訟法第159 條
    之1 至之4 等4 條規定，而經當事人於審判程序同意作為證
    據，法院審酌該陳述作成時之情況，認為適當者，亦得作為
    證據，同法第159 條之5 第1 項定有明文。經查，除上揭證
    人在檢察官面前之證述筆錄外，本判決下列引用各該被告以
    外之人於審判外之陳述，原則上均不得作為證據使用，惟被
    告及辯護人在本院均明示同意上開證據有證據能力（見本院
    卷第119 頁）。本院審酌該等證據之取得過程並無瑕疵，作
    為證據應屬適當，依前開規定，應認該等證據例外具有證據
    能力。
(二)、本判決所引用之通訊監察譯文（經整理為附表）所據以製作
    之錄音光碟係依本院核發之99年聲監字第39、106 號通訊監
    察書及99年聲監續字第123 號通訊監察書（見本院卷第58頁
    至第61頁、第63至第64頁），對被告所持用之門號00000000
    00號、0000000000號行動電話合法監聽，再根據錄音結果予
    以翻譯製作而成。被告及辯護人對於該通訊監察譯文之真實
    性、正確性，迄至本案辯論終結前均無爭執，並均同意作為
    證據使用（見本院卷第87頁反面、第121 頁），是該通訊監
    察譯文應有證據能力。
二、實體部分（證明力之認定）：
(一)、被告於本院審理對上開犯行坦承不諱（見本院卷第118 頁正
    反面），並經證人蔡明昆、李幸珍於偵查時指述歷歷（見99
    年度偵字第5353號卷第72至第74頁、第92至第95頁），且證
    人李幸珍於本院審理時，更對交易之時間、過程、價錢結證
    纂詳（見本院卷第110 至118 頁），復有通訊監察譯文在卷
    可稽（見99年度偵字第5353號卷第68頁、第80頁、本院卷第
    22 至 第23頁），復由蔡明昆、李幸珍與被告之通話及簡訊
    內容（見附表所示通訊監察譯文），不時使用暗語如「你要
    3 加1 嗎」、「2 還是1 」、「要水」、「我很難過」、「
    你先幫我拿5 」、「1 而已，我這有1 而已」作為代號，與
    日常人一般生活中與親朋好友間通話方式迥異，且聯繫內容
    簡短，在談妥交易方式、地點後，即結束通話，隱晦不易了
    解，當屬實務上常見為躲避查緝風險之毒品交易對話無疑，
    足徵上開通話及簡訊之目的是為交易毒品。況證人蔡明昆李
    幸珍於警詢、檢察官偵查中亦證實其等有施用甲基安非他命
    之習慣（見99年度偵字第5353號卷第67頁、第73頁、第76頁
    反面、第92頁），則其等是因施用毒品之惡習，故向被告購
    買第二級毒品甲基安非他命等情，更堪認定為實。
(二)、按毒品危害防制條例所處罰之「販賣」毒品罪，所著重者為
    在主觀上有藉以牟利之惡性，及對毒品之擴散具有較有償或
    無償轉讓行為更嚴重之危害性，被告「營利」之意圖係從客
    觀之社會環境、情況及人證、物證等資料，依據證據法則綜
    合研判認定（最高法院95年度臺上字第301 號判決意旨參照
    ）。經查，而被告既有多次毒品前科，有臺灣高等法院被告
    前案紀錄表附卷可憑，是被告因自身有毒癮惡習，對於甲基
    安非他命需求甚深，而甲基安非他命價格不斐，被告為能滿
    足毒癮，必須要有金錢供購買毒品、或有可獲取毒品施用之
    管道，而被告於審理時供稱如毒品交易成功，藥頭會免費提
    供毒品施用等語（見本院卷第119 頁反面），可徵被告是藉
    販賣甲基安非他命機會，趁機向上游藥頭拿取毒品之際獲得
    毒品施用，無須再由被告自行支出購買毒品之費用，是被告
    藉此牟得施用毒品利益灼然，勾稽以上，被告自白與客觀事
    實相符，且主觀上顯有販賣毒品以營利之意圖甚明。故本案
    事證明確，被告販賣第二級毒品甲基安非他命之犯行洵堪認
    定，應依法論科。
參、論罪科刑之理由
一、按甲基安非他命屬毒品危害防制條例第2 條第2 項第2 款所
    列之第二級毒品，核被告所為，係犯毒品危害防制條例第4
    條第2 項之販賣第二級毒品罪。被告為販賣而持有第二級毒
    品甲基安非他命之低度行為，均為其嗣後販賣之高度行為所
    吸收，皆不另論罪。被告所犯上開3 罪間，犯意各別，行為
    互殊，應分論併罰。被告前有如犯罪事實欄所載之犯罪科刑
    執行情形，此有臺灣高等法院被告全國前案紀錄表一份在卷
    可查，其於有期徒刑執行完畢後，5 年以內故意再犯本件有
    期徒刑以上之3 罪，為累犯，均應依刑法第47條第1 項規定
    加重其刑。
二、按毒品危害防制條例第4 條第2 項販賣第二級毒品罪，法定
    刑為「無期徒刑」或「7 年以上有期徒刑」，則不分犯罪情
    節輕重，概處以上開刑責，難免輕重失衡，倘有情輕法重情
    形，於裁判時自得適用刑法第59條酌量減輕其刑，以避免過
    嚴之刑罰，此參之司法院大法官釋字第263 號解釋文自明。
    申言之，法院為避免刑罰過於嚴苛，於情輕法重之情況下，
    應合目的性裁量而有適用刑法第59條酌量減輕被告刑度之義
    務。又適用刑法第59條酌量減輕其刑時，並不排除同法第57
    條所列舉10款事由之審酌。次按刑法第59條規定犯罪之情狀
    可憫恕者，得酌量減輕其刑，其所謂「犯罪之情狀」，與同
    法第57條規定科刑時應審酌之一切情狀，並非有截然不同之
    領域，於裁判上酌減其刑時，應就犯罪一切情狀（包括第57
    條所列舉之10款事項），予以全盤考量，審酌其犯罪有無可
    憫恕之事由（即有無特殊之原因與環境，在客觀上足以引起
    一般同情，以及宣告法定低度刑，是否猶嫌過重等等），以
    為判斷（分有最高法院70年度第6 次刑事庭會議決議、最高
    法院95年度臺上字第6157號判決參照）。本院審酌：
(一)、被告犯後態度：被告雖在偵審中一度否認有販賣第二級毒品
    之犯行，然被告所面對為最輕本刑7 年以上有期徒刑之重罪
    ，在案發之初，在言詞上選擇避重就輕，希冀能推卸罪責，
    此是出於人自然防禦之心理，實乃人之常情，然被告隨著審
    判程序進行，證據之開展，漸漸理解自身犯下之錯誤，而在
    本院審理時終能坦承犯行，並供出與李幸珍、蔡明昆交易細
    節，仍可謂願意承擔，能為自己行為負責，態度可稱良善。
(二)、被告犯罪之動機：被告之所以甘冒重罪，亦是出於毒癮控制
    使然，觀諸被告前案紀錄，可知被告已深陷毒癮不可自拔，
    縱使經過觀察勒戒、矯治程序仍無法脫離毒海，又因甲基安
    非他命所費不貲，被告為能滿足毒癮，只能鋌而走險，在蔡
    明昆、李幸珍向其購買毒品時，再透過和上游藥頭之關係，
    獲得免費施用毒品之機會。
(三)、被告犯罪情節：本案被告販賣的次數不過3 次，總交易毒品
    販賣所得僅2,300 元矣，被告之惡性核與大量長期販賣毒品
    者之犯罪情節較輕，被告不過是毒品交易脈絡中下游之角色
    ，況被告是為緩解自身毒癮之苦，才為毒品販賣，而以被告
    和李幸珍交易情狀，被告可以和李幸珍於99年3 月21日通話
    完畢後，隔天才完成毒品交易，足見被告本身並非積極、主
    動擴展毒品銷售之管道，其應是在遇有毒癮發作下，方藉由
    與他人之毒品交易獲取施用毒品之機會，此益徵被告與藉毒
    品牟取暴利之人在犯罪情節上相對輕微。
(四)、被告之家庭狀況：被告雖已離婚，但生有一子，目前由前妻
    養育中，然被告既為人父，自當對子女教養盡一份心力，在
    金錢與教養上仍需要被告完整子女之成長過程，被告亦能藉
    此勉勵自己，在服刑完畢後能善盡人父之責。
(五)、綜上言之，足認被告犯罪情狀有值得憫恕之處，其所犯販賣
    第二級毒品甲基安非他命之犯行，如科以最低刑度7 年有期
    徒刑猶嫌過重，故爰依刑法第59條之規定，就被告本案犯販
    賣第二級毒品共3 罪，依法均酌減之。
三、本院審酌前述理由（包含酌減情狀），及被告主要是為獲得
    毒品施用之機會，才敢涉入上開販賣毒品之重刑風險，且被
    告販賣次數寥寥可數，金額最少為300 元，最多為1,000 元
    ，實與實務上常見販賣毒品集團難以比擬，是以在刑度上不
    宜量處過長，否則對被告將來重回社會與對其家庭之盡責反
    生妨礙，及其他一切情狀，分別量處如主文所示之刑。復就
    定執行刑而言，被告現年40歲，仍屬壯年，依其所犯之罪行
    ，諒必其人生可以努力打拚時期有部分需在牢獄中反省，被
    告因一直無法戒除毒癮，最終罹此重典，在歷經此次教訓，
    應足生警惕，況本院審理時，被告之父母仍到庭旁聽，可信
    被告仍不被家人放棄，此次刑罰能在其身上產上教化意義，
    本院縱令量處重刑，其效用可能隨著長期刑之執行，等比例
    地大幅下跌，效用不高，變相地增加國家財政在矯治機構預
    算上負擔。從而執行刑之量定，必須再考慮以上總總因素，
    係一種特別之量刑過程，故依刑法第51條第5 款之規定，定
    如主文所示之應執行刑。
四、按毒品危害防制條例第19條第1 項規定，犯第4 條之罪者，
    其供犯罪所用或因犯罪所得之財物，均沒收之，如全部或一
    部不能沒收時，追徵其價額或以其財產抵償之。但該條項並
    無如同條例第18條第1 項所定「不問屬於犯人與否，沒收之
    」之明文，自屬相對沒收主義之立法。是其應沒收之物，應
    以屬被告所有者為限（最高法院95年度臺上字第305 號判決
    意旨參照）。又毒品危害防制條例第19條第1 項規定性質上
    係沒收之補充規定。其屬於本條所定沒收之標的，如得以直
    接沒收者，判決主文僅宣告沒收即可，不生「追徵其價額」
    或「以其財產抵償之」問題，須沒收之標的全部或一部不能
    沒收時，始生「追徵其價額」或「以其財產抵償之」選項問
    題。而「追徵其價額」或「以其財產抵償之」係屬兩種選項
    ，分別係針對現行貨幣以外之其他財產與現行貨幣而言。另
    外，本規定所稱「追徵其價額」者，係指所沒收之物為金錢
    以外之其他財物而無法沒收時，因其實際價值不確定，應追
    徵其價額，使其繳納與原物相當之價額，並無以其財產抵償
    之問題。倘嗣後追徵其金錢價額，不得結果而須以其財產抵
    償者，要屬行政執行機關依強制執行之法律之執行問題，即
    無不能執行之情形，自毋庸諭知「或以其財產抵償之」。如
    不能沒收之沒收標的為金錢時，因價值確定，判決主文直接
    宣告「以其財產抵償之」即可，不發生追徵價額之問題（最
    高法院99年度第5 次刑事庭會議（二）決議內容可資參照）
    。經查：
(一)、被告所犯犯罪事實欄所載之犯行，其犯罪所得合計2,300 元
    （分別為1,000 元、300 元及1,000 元），雖未扣案，然依
    毒品危害防制條例第19條第1 項規定及上開說明，應分別在
    其所犯各罪主文下宣告沒收，如全部或一部不能沒收時，以
    被告之財產抵償之。
(二)、被告所犯犯罪事實欄一、(二)與一、(三)所載之犯行，其使用之
    門號0000000000號行動電話1 支（含SIM 卡1 張），為被告
    所有（因行動電話之服務須以SIM 卡為介面，故行動電話業
    者於出租行動電話門號予消費者使用時，即同時附帶提供SI
    M 卡給消費者做為門號使用之介面，故於電信公司接受消費
    者申辦門號並將該門號開通上線時，該公司即將SI M卡所有
    權移轉於消費者，是以行動電話之SIM 卡應認為係屬客戶所
    有），經被告自承在卷（見本院卷第122 頁），並以之用於
    與李幸珍交易毒品之犯行，爰依毒品危害防制條例第19條第
    1 項之規定宣告沒收之A ，如全部或一部不能沒收時，追徵
    其價額。至被告所犯犯罪事實欄一、(一)所載之犯行，其使用
    之門號0000000000號行動電話1 支（含SIM 卡1 張），經被
    告否認為其所有（見本院卷第122 頁），復無其他證據足資
    證明係被告所有，爰不宣告沒收。
肆、應適用之法律
(一)、刑事訴訟法第299 條第1 項。
(二)、毒品危害防制條例第4 條第2 項、第19條第1 項。
(三)、刑法第11條、第59條、第51條第5 款、第9 款、第10款、第
    47條第1項前段。
本案經檢察官朱啟仁到庭執行職務。
中    華    民    國   100    年    5     月    27    日
                  刑事第一庭 審判長法  官  侯廷昌
                                   法  官  謝宜雯
                                   法  官  王子榮
以上正本證明與原本無異。
如不服本判決應於收受判決後10日內向本院提出上訴書狀，並應
敘述具體理由；其未敘述上訴理由者，應於上訴期間屆滿後20日
內向本院補提理由書（均須按他造當事人之人數附繕本）。「切
勿逕送上級法院」。
                                   書記官  陳俊偉
中    華    民    國   100    年    5     月    27    日
附錄本案論罪科刑條文：
毒品危害防制條例第4條
製造、運輸、販賣第一級毒品者，處死刑或無期徒刑；處無期徒
刑者，得併科新臺幣 2 千萬元以下罰金。
製造、運輸、販賣第二級毒品者，處無期徒刑或 7 年以上有期
徒刑，得併科新臺幣 1 千萬元以下罰金。
製造、運輸、販賣第三級毒品者，處 5 年以上有期徒刑，得併
科新臺幣 7 百萬元以下罰金。
製造、運輸、販賣第四級毒品者，處 3 年以上 10 年以下有期
徒刑，得併科新臺幣 3 百萬元以下罰金。
製造、運輸、販賣專供製造或施用毒品之器具者，處 1 年以上
7 年以下有期徒刑，得併科新臺幣 1 百萬元以下罰金。
前五項之未遂犯罰之。
附表：
┌──┬─────┬───────────────┬──────────┐
│編號│時      間│通  訊  監  察  譯  文  內  容│  備             考 │
├──┼─────┼───────────────┼──────────┤
│1.  │99年2 月18│A：0000-000000（蔡明昆）      │(1)犯罪事實二莊元碩販│
│    │日5時13分 │B：0000-000000（莊元碩）      │  賣甲基安非他命予蔡│
│    │          │                              │  明昆。            │
│    │          │A：喂！                       │(2)通訊監察譯文：99年│
│    │          │B：喂！                       │  度他字第448 號卷(一)│
│    │          │A：你有在我們這嗎？           │  第68頁。          │
│    │          │B：嗯啊。                     │                    │
│    │          │A：甘有？                     │                    │
│    │          │B：啊？                       │                    │
│    │          │A：干有？                     │                    │
│    │          │B：要打給我朋友啦。           │                    │
│    │          │A：誰？                       │                    │
│    │          │B：要打給我朋友啦。           │                    │
│    │          │A：弄多點給我，我要去台中了， │                    │
│    │          │   我要帶上去。               │                    │
│    │          │B：嗯啊，你說。               │                    │
│    │          │A：好嗎？                     │                    │
│    │          │B：你說咩，我要給他打。       │                    │
│    │          │A：我身上的拿給你啊。         │                    │
│    │          │B：你要「3加1」嗎？           │                    │
│    │          │A：沒啦，我沒那麼多錢啦，我還 │                    │
│    │          │   要坐車咧。                 │                    │
│    │          │B：嗯啊，「2」還「1」？       │                    │
│    │          │A：我拿1000，我身上剩1500而已 │                    │
│    │          │   ..。                       │                    │
│    │          │B：好！...好咩！              │                    │
│    │          │A：靠你了，要「水」ㄟ！       │                    │
│    │          │B：嗯啊，我跟他說咩！         │                    │
│    │          │A：嗯啊，我是說你要弄多點給我 │                    │
│    │          │   啊，我要上去了。           │                    │
│    │          │B：...。                      │                    │
│    │          │A：謝謝謝謝！                 │                    │
├──┼─────┼───────────────┼──────────┤
│2.  │99年3 月21│A：0000-000000（莊元碩）      │(1)犯罪事實一(一)莊元碩│
│    │日13時07分│B：0000-000000（李幸珍）      │  販賣甲基安非他命予│
│    │46秒      │                              │  李幸珍。          │
│    │          │A：喂。                       │(2)通訊監察譯文：99年│
│    │          │B：你在哪？                   │  度偵字第5353號卷第│
│    │          │A：嗯ㄚ。                     │  79頁至第80頁。    │
│    │          │B：你在你們那嗎？             │                    │
│    │          │A：誰？                       │                    │
│    │          │B：你ㄚ！                     │                    │
│    │          │A：嗯我怎樣？                 │                    │
│    │          │B：你在你們那嗎？             │                    │
│    │          │A：我在哪？嗯ㄚ！對ㄚ，我在我 │                    │
│    │          │   們這。                     │                    │
│    │          │B：唷！                       │                    │
│    │          │A：嗯啦。                     │                    │
│    │          │B：有嗎？                     │                    │
│    │          │A：等一下我才會過去啦。       │                    │
│    │          │B：唷。                       │                    │
│    │          │A：嗯ㄚ。                     │                    │
│    │          │B：多久？                     │                    │
│    │          │A：等一下，我朋友在這。       │                    │
│    │          │B：ㄛ！我很難過唷！           │                    │
│    │          │A：等一下我看怎樣在打給你。   │                    │
│    │          │B：ㄛ好啦。                   │                    │
│    ├─────┼───────────────┼──────────┤
│    │99年3 月21│A：0000-000000（莊元碩）      │(1)犯罪事實一(一)莊元碩│
│    │日15時44分│B：0000-000000（李幸珍）      │  販賣甲基安非他命予│
│    │20秒      │                              │  李幸珍。          │
│    │          │A：喂！                       │(2)通訊監察譯文：99年│
│    │          │B：「阿明」你要過來嗎？       │  度偵字第5353號卷第│
│    │          │A：要啦，晚點我就過去了。     │  79頁至第80頁。    │
│    │          │B：ㄛ！不要！我跟你說，你先幫 │                    │
│    │          │   我拿「5」過來啦！          │                    │
│    │          │A：我等一下再打給你啦，反正我 │                    │
│    │          │   會從你那過去的。           │                    │
│    │          │B：唷。                       │                    │
│    │          │A：嗯啦。                     │                    │
│    │          │B：ㄛ！我很難過！             │                    │
│    │          │A：好咩！                     │                    │
│    ├─────┼───────────────┼──────────┤
│    │99年3 月21│A：0000-000000（莊元碩）      │(1)犯罪事實一(一)莊元碩│
│    │日17時52分│B：0000-000000（李幸珍）      │  販賣甲基安非他命予│
│    │36秒      │                              │  李幸珍。          │
│    │          │簡訊：                        │(2)通訊監察譯文：本院│
│    │          │到底要不要過來也講一聲，我真的│  卷第23頁。        │
│    │          │痛到快受不了了。              │                    │
│    │          │                              │                    │
├──┼─────┼───────────────┼──────────┤
│3.  │99年5 月4 │A：0000-000000（莊元碩）      │(1)犯罪事實一(二)莊元碩│
│    │日18時07分│B：0000-000000（李幸珍）      │  販賣甲基安非他命予│
│    │24秒      │                              │  李幸珍。          │
│    │          │B：喂。                       │(2)通訊監察譯文：99年│
│    │          │A：喂。                       │  度偵字第5353號卷第│
│    │          │B：誰啦！你有要往斗六去嗎？   │  79頁至第82頁。    │
│    │          │A：有啊。                     │                    │
│    │          │B：有唷？                     │                    │
│    │          │A：嗯。                       │                    │
│    │          │B：我要啦！                   │                    │
│    │          │A：我知道，你要多少？         │                    │
│    │          │B：「1」而已，我這有「1」而已 │                    │
│    │          │   。                         │                    │
│    │          │A：好，沒關係啦，等一下我到再 │                    │
│    │          │   打給你。                   │                    │
│    │          │B：喔好啦，好好...。          │                    │
│    │          │A：我要先往斗六過去咩。       │                    │
│    │          │B：嗯啊，好。                 │                    │
│    │          │A：你可以過去嗎？             │                    │
│    │          │B：我不能過去啦！我不能去斗六 │                    │
│    │          │   啦。                       │                    │
│    │          │A：不是啦。                   │                    │
│    │          │B：我說我要看看啦！           │                    │
│    │          │A：你過租房子那可以嗎？       │                    │
│    │          │B：我知道你叫我過去那邊。     │                    │
│    │          │A：嗯啊。                     │                    │
│    │          │B：嗯啊，我要看看，我可以過去 │                    │
│    │          │   再過去，不能過去就明天，明 │                    │
│    │          │   天要工作。                 │                    │
│    │          │A：好。                       │                    │
└──┴─────┴───────────────┴──────────┘